【裁判字號】    98,重訴,249
【裁判日期】    981111
【裁判案由】    給付貨款
【裁判全文】
臺灣臺南地方法院民事裁定             98年度重訴字第249號
原      告  璽科技有限公司
法定代理人  丙○○
送達代收人  乙○○
被      告  南海奇美電子股份有限公司
法定代理人  甲○○
上列當事人間請求給付貨款事件，本院裁定如下：
    主    文
原告之訴駁回。
訴訟費用由原告負擔。
    理    由
一、按臺灣地區人民與大陸地區人民間之民事事件，除本條例另
    有規定外，適用臺灣地區之法律，臺灣地區與大陸地區人民
    關係條例第41條第1項定有明文。 而該條所稱人民，係指自
    然人、法人、團體及其他機構， 亦為該條例施行細則第2條
    所明定。又按訴訟，由被告住所地之法院管轄；對於私法人
    或其他得為訴訟當事人之團體之訴訟，由其主事務所或主營
    業所所在地之法院管轄；對於設有事務所或營業所之人，因
    關於其事務所或營業所之業務涉訟者，得由該事務所或營業
    所所在地之法院管轄；因契約涉訟者，如經當事人定有債務
    履行地，得由該履行地之法院管轄，民事訴訟法第1條第1項
    前段、第2條第2項、第6條、第12條分別定有明文。
二、原告起訴主張略以：訴外人仕欽科技企業股份有限公司（以
    下簡稱仕欽公司）與被告間本有貨款債權之法律關係，其金
    額為美金1,888,848.33元，並已屆清償期。而原告因與仕欽
    公司有商業往來，原告並對仕欽公司有債權，仕欽公司為清
    償對原告之債務，而與原告達成債權讓與之協議，將仕欽公
    司對被告之上述貨款債權全部讓與予原告，作為仕欽公司對
    原告債務之清償，雙方並簽有債權讓與協議書。惟被告遲未
    履行債權讓與協議書之貨款債權，原告受讓自仕欽公司之貨
    款債權既均已屆清償期，自得依該合法受讓之債權，請求被
    告清償債務。為此，向本院提起本件訴訟，並請求被告給付
    貨款債權共計美金1,888,848.33元及利息云云。
三、被告抗辯略以：按「……支付命令之送達應於外國為之……
    不得行之。」、「支付命令之聲請，專屬債務人為被告時，
    依第1條、第2條、第6條或第20條 規定有管轄權之法院管轄
    。」，民事訴訟法第509條及510條定有明文。而被告之主營
    業所所在地為大陸地區廣東省佛山市南海區獅山鎮南海科技
    工業園官窯紅沙開發區○○○路，是該支付命令於法不符，
    本院亦無管轄權。退萬步言之，被告就原告於支付命令所主
    張之債權亦有爭執，併依民事訴訟法第516條第1項規定提起
    異議等語置辯。
四、原告雖主張被告係臺灣奇美電子股份有限公司（以下簡稱臺
    灣奇美公司）於大陸投資之子公司，並以被告在臺灣設有營
    運總部，並以營運總部之地址作為文書寄發、受送達之地址
    而向本院起訴云云，惟為被告所否認，並以前揭情詞置辯。
    經查，被告與臺灣奇美公司乃二獨立不同之法人，且依原告
    主張之本件債權債務關係（貨款）係存在於原告與被告之間
    ，而被告之主營業所所在地為大陸地區廣東省佛山市南海區
    獅山鎮南海科技工業園官窯紅沙開發區○○○路，而支付貨
    款地（履行地）亦在前揭被告主營業所，有卷附請款說明書
    可稽。而原告復未能舉證兩造就管轄權之事項有何特約存在
    ，按之首開法條規定，本件原告請求貨款之民事事件，應由
    被告主營業所所在地之大陸地區法院管轄。
五、末按原告之訴，訴訟事件不屬受訴法院管轄而不能為第28條
    之裁定者，法院應以裁定駁回之，民事訴訟法第249條第1項
    第2款定有明文。 本件原告之訴既應由大陸地區之法院管轄
    如前所述，而臺灣地區與大陸地區迄未有相互移送訴訟於管
    轄法院之司法協定，則本院無從為移轉管轄之裁定。爰依前
    揭民事訴訟法第249條第1項第2款之規定， 以裁定駁回原告
    之訴。
六、依民事訴訟法第249條第1項第2款、第95條，第78條， 裁定
    如主文。
中    華    民    國    98    年    11    月    11    日
                        臺灣臺南地方法院民事第三庭
                                法  官  王 獻 楠
以上正本係照原本作成。
如對本裁定抗告須於裁定送達後10日內向本院提出抗告狀，並應
繳納抗告費新台幣1,000元整。
中    華    民    國    98    年    11    月    11    日
                                書記官  李 靜 怡


司法院資訊處製作；財團法人民間司法改革基金會備份。
